臺灣高等法院高雄分院刑事判決　　　 100年度上易字第1135號
上　訴　人
即　被　告　張耀仁
上列上訴人因贓物案件，不服臺灣高雄地方法院100年度審易字
第1667號中華民國100年9月30日第一審判決（起訴案號：臺灣高
雄地方法院檢察署99年度偵字第35618號），提起上訴，本院判
決如下：
     主  文
上訴駁回。
     理  由
一、按不服地方法院之第一審判決而上訴者，須提出上訴書狀，
    並應敘述具體理由，上訴書狀未敘述上訴理由者，應於上訴
    期間屆滿後20日內補提理由書於原審法院。逾期未補提者，
    原審法院應定期間先命補正。但上訴書狀已敘述理由，惟所
    敘述者非屬具體理由，則屬不符上訴之法定程式，由第二審
    法院以其上訴不合法律上程式，判決駁回，不生定期命補正
    之問題，刑事訴訟法第350 條第1 項、第361 條、第362 條
    、第367 條定有明文。
二、次按，上開所稱「上訴書狀應敘述具體理由」，係指須就不
    服之判決為具體之指摘而言，如僅泛稱原判決認事用法不當
    或採證違法、判決不公等，均非具體理由（法院辦理刑事訴
    訟案件應行注意事項第162 點參照）；復按所謂具體理由，
    必係依據卷內既有訴訟資料或提出新事證，指摘或表明第一
    審判決有何採證認事、用法或量刑等足以影響判決本旨之不
    當或違法，而構成應予撤銷之具體事由，始克當之（例如：
    依憑證據法則具體指出所採證據何以不具證據能力，或依憑
    卷證資料，明確指出所為證據證明力之判斷如何違背經驗、
    論理法則）；倘僅泛言原判決認定事實錯誤、違背法令、量
    刑失之過重或輕縱，而未依上揭意旨指出具體事由，或形式
    上雖已指出具體事由，然該事由縱使屬實，亦不足以認為原
    判決有何不當或違法者（例如：對不具有調查必要性之證據
    ，法院未依聲請調查亦未說明理由，或援用證據不當，但除
    去該證據仍應為同一事實之認定），皆難謂係具體理由，俾
    與第二審上訴制度旨在請求第二審法院撤銷、變更第一審不
    當或違法之判決，以實現個案救濟之立法目的相契合，並節
    制濫行上訴」（最高法院97年度台上字第892 號判決意旨參
    照）。是如上訴理由書狀並未依據卷內訴訟資料，具體指摘
    原判決認事用法有何違法或不當之情形，即屬上訴未敘述具
    體理由。
三、另按刑之酌減、量定及定執行刑等，為法院依實體法或程序
    法等相關規定，得依職權審酌、自由裁量之事項，不得任意
    指摘，必須具體表明原審判決所為自由裁量之行使，未合乎
    法律之目的，違背內部性界限，而屬權利濫用之違法，或違
    反比例原則、平等原則、公平正義等法則，始足當之，否則
    非屬具體理由，可逕由程序上予以駁回（最高法院80年台非
    字第473 號判例意旨及71年3 月2 日71年度第3 次刑事庭會
    議決議三之意旨參照）。
四、本件上訴人即被告黃耀仁（下稱被告）因犯牙保贓物罪，累
    犯，經原審判處有期徒刑玖月在案。而被告於上訴期間之民
    國（下同）100年10月18日向原審法院提出上訴狀，上訴理
    由略以：「上訴人前因肅清煙毒條例等案件，刑期執行完畢
    後，已洗面革新，奮發向上，努力工作經營資源回收場，在
    不知情況、非故意行為下，受託寄放本案贓物不鏽鋼捲2個
    ，且於審理中坦承不諱，過失責任配合調查，亦足證明上訴
    人有悔過之意，按刑法第57條科刑輕重之標準，應注意：犯
    罪動機、目的，犯罪行為人之生活狀況，犯罪所生之危險或
    損害，犯罪後之態度，本案上訴人經營資源回收場為業，在
    不知情況下，受託寄放贓物，案發中無受利益，犯罪後配合
    調查，足證上訴人有改過向善之心，而原審不察，率以罪論
    ，實難令人折服，應調查證據未調查，尚屬違背法令，爰提
    起上訴，請求撤銷原判決，體恤上訴人環境狀況日後無再犯
    之虞，惠予減刑之判決，以勵自新」等語。
五、經查，本件被告於原審對其被訴牙保贓物之犯罪事實，已坦
    承並認罪在案，原審以被告對犯罪事實所為具任意性之自白
    ，與事實相符，而據以論罪科刑（見原判決理由欄第二項所
    載），認事用法並無違誤，被告上訴書狀未依卷內既有訴訟
    資料，或提出新事實、新證據，指摘或表明第一審判決有何
    採證認事、用法或量刑等足以影響判決本旨之錯誤、不當或
    違法，而構成應予撤銷之具體事由，徒以「其經營資源回收
    場為業，在不知情況、非故意行為下，受託寄放本案贓物不
    鏽鋼捲2個」云云，單純否認犯罪，並空言指摘「原審不察
    ，率以罪論，實難令人折服，應調查證據未調查，尚屬違背
    法令」云云，上開上訴理由，顯難認為符合具體之形式要件
    。此外，被告上訴意旨，亦未具體明確指出原審判決認定之
    犯罪事實，究竟如何違背客觀存在之經驗法則或論理法則，
    核被告提出之上訴書狀，並未具備「應敘述具體理由」之要
    件甚明。次查，原審判決對被告之量刑，已審酌：「被告前
    已有贓物罪前科，竟不思警惕，再為本件牙保贓物犯行，助
    長竊盜犯行，已難寬貸，且其所牙保之贓物價值高達新台幣
    700萬元，價值不斐，惟念被告犯後坦承犯行，態度非惡，
    且所牙保之贓物業據經被害人領回，此有贓物認領保管單1
    紙可參，所生損害已有減輕，及斟酌被告犯罪之動機、目的
    、手段」等一切情狀，就刑法第57條各款所定量刑應參酌之
    事項，均已詳加斟酌，並特別就「被告犯後坦承犯行，態度
    非惡，且所牙保之贓物業據經被害人領回，所生損害已有減
    輕」等有利被告之情狀，列入量刑之參考事由（見原審判決
    理由欄第三項所載），被告就原審量刑時已列入斟酌裁量之
    上開各項事由，視若無睹，仍於上訴書狀中主張「其已洗面
    革新，奮發向上，努力工作，審理中坦承不諱，有悔過之意
    ，未受有利益，犯後配合調查，有改過向善之心」等，據以
    指摘「原審不察，有應調查證據未調查之違背法令」云云，
    核此部分上訴意旨所指原審「有應調查證據未調查之違背法
    令」乙節，既非事實，且根本不存在，此部分上訴理由，亦
    不符上訴書應載明具體理由之形式。此外，被告就原審對其
    量處9月有期徒刑，亦未具體表明原審判決所為量刑之自由
    裁量之行使，有何未合乎法律之目的，違背內部性界限，而
    屬權利濫用之違法，或違反比例原則、平等原則、公平正義
    等法則，空言請求「撤銷原判決，體恤上訴人環境狀況日後
    無再犯之虞，惠予減刑之判決」云云，核非屬具體理由，綜
    上所述，本案被告提出之上訴書狀，顯未具備「應敘述具體
    理由」之要件。
六、綜上所述，被告所提出之上訴理由，既非依據卷內既有訴訟
    資料或提出新事證，具體指摘原判決上開採證、認事、用法
    、量刑，有何足以影響判決本旨之不當或違法，而構成應予
    撤銷之具體事由，徒以上開情詞，主張其在不知情況、非故
    意行為下，受託寄放本案贓物，原審不察，率以罪論，有應
    調查證據未調查之違背法令，請求撤銷原判決，惠予減刑之
    判決云云，依據首揭說明，被告所提之前述上訴理由，核與
    刑事訴訟法第361條第2項所稱「具體理由」顯非相當，其上
    訴顯屬違背法律上之程式，應由本院依同法第367條前段、
    第372條規定，不經言詞辯論，判決如主文。
據上論斷，應依刑事訴訟法第367 條前段、第372 條，判決如主
文。
中    華    民    國  100     年    11   月    21    日
                刑事第五庭    審判長法  官  曾永宗
                                    法  官  任森銓
                                    法  官  鍾宗霖
以上正本證明與原本無異。
不得上訴。
中    華    民    國   100    年    11    月    21    日
                                    書記官  邱麗莉